台灣台中地方法院刑事判決　　　　　　　　　　　　九十一年度易緝字第五九四號
　　公　訴　人　台灣台中地方法院檢察署檢察官
　　被　　　告　丙○○
右列被告因竊盜案件，經檢察官提起公訴（九十一年度偵字第八九○二號），本院判
決如左：
    主      文
丙○○結夥三人以上竊盜，累犯，處有期徒刑拾月。
    事      實
一、丙○○前因肅清煙毒條例案件，於八十五年五月十日，經本院判處有期徒刑三年
    一月確定，於八十五年五月二十七日入監執行，雖經假釋，又因撤銷假釋，於八
    十八年六月二十三日又送監合併繼續執行殘刑，九十年二月十一日執行完畢。丁○○因妨害自由、違反藥事法、麻醉藥品管理條例等案件，經法院分別判處有期
    徒刑二年二月、有期徒刑五月、四月確定，嗣經定其應執行有期徒刑二年七月，
    甫於九十年十一月二十三日執行完畢。甲○○前因懲治盜罪條例案件，於八十六
    年二月十五日，經本院判處有期徒刑十年確定，於八十六年三月六日入監執行，
    並於九十年五月二十五日假釋，交付保護管束，現仍在假釋交付保護管束中。（
    丁○○、甲○○二人業經本院以九十一年度易字第二○三四號判決確定）。詎上
    述三人仍不知悔改，復意圖為自己不法之所有之犯意聯絡，於九十一年五月二日
    十四時四十分許，由甲○○向不知情之洪錦地借得已被扣牌之車牌號碼ＭＵ─九
    三四○號自小貨車，在臺中縣龍井鄉○○路○段四一一號對面空地，乘無人看守
    之際，由丁○○提議竊取乙○○所有，放置於陳定發私人用地上之建築用鋼筋一
    千公斤許，並將竊取之鋼筋放置於甲○○駕駛之小自貨車上，置於自己實力支配
    之下，經乙○○報警後，為警當場查獲。
二、案經臺中縣警察局烏日分局報告台灣台中地方法院檢察署檢察官偵查起訴。
    理      由
一、訊據被告丙○○坦承與丁○○、甲○○三人，於右開時、地有搬鋼筋，惟否認有
    加重竊盜犯行，辯稱非為竊取鋼筋，僅因彼等開車赴龍井載傢俱，在返家途中由
    被告之一丁○○看到該批鋼筋，以為是無主物，乃要求停車，由丁○○下車搬取
    ，隨後有人告知該批鋼筋是其所有，故即將其搬下車返還之，伊僅動手幫忙從車
    上將鋼筋搬下車，彼等並無竊取意思云云。惟查共同被告甲○○，於本院九十一
    年度易字第二○三四號審理時供稱：「車是當天早上借的，約上午九點許，向洪
    錦地借ＭＵ─九三四○號小自貨車。當時我要搬家具用的。我只是借車而已，是
    丁○○提議要去載鋼筋的，是他臨時起意的，丁○○說要去搬路邊的鋼筋，我說
    不要，我人沒有下車，我當天只有開車。我是叫他們二人幫忙搬家具的。當天被
    害人看到時，被害人有報警，警員來時，我們並沒有跑。後來我有幫忙搬回原地
    」。「我們搬回當中，我有下去幫忙，警員來時，是看到我們幫忙搬回去放的時
    候」等語。共同被告丁○○則供稱：「我們以為是沒有人要，被害人說她有報警
    ，她叫我們不要走，等警員來時再說，當時我們開車經過當地，發現空地上有鋼
    筋，我提議要去搬鋼筋，只有我一人搬而已，他們二人並沒有搬，約搬有一公噸
    左右的鋼筋」。「甲○○他沒有阻止我，只是沒有幫忙搬而已」等語。本件被告
    丙○○與共同被告二人，由被告甲○○駕駛借來之小自貨車，將竊取之鋼筋搬上
    貨車，且重達一千公斤之鋼筋，若無三人一起搬上車、又搬下車，將甚費時間，
    且三人既是同行，竊取路邊之鋼筋，恐主人隨時會出現，勢必於最短時間內搬完
    ，應由三人一起動手搬，不可能僅由共同被告丁○○一人搬上車，另二人在旁休
    息，是共同被告甲○○、丁○○所供，不足採信，又查，該批鋼筋乃建築用箍筋
    ，已部分加工完成，有照片為證，為有價值之物，事實上不可能為無主物，被告
    所為已破壞所有人回復占有與回復使用、收益與處分的事實可能性，被告空言彼
    等以為無人所有，祇因丁○○碰巧看到而下車搬取，並無偷竊意思，經被害人要
    求返還，彼等亦立即搬回原處，但此種辯詞更可證實被告具有竊盜或侵占遺失物
    之不確定故意，不能基於此謂彼等自始絕無意圖為自己不法所有意思。被害人乙○○到庭供稱：「是我的，不是我要丟掉的，是加工後，暫時放在該處的，放在
    該地上只有二星期。因當地都是雜草叢生，是被告在搬時是我發現報警的，我就
    報警，警察來時，警察就說，有還給你，就沒有事了。約搬走五分之四，還有五
    分之一沒有搬上車，放在被告ＭＵ─九三四○號車上，還正在搬，車子沒有離開
    原地。他們沒有帶任何兇器，被告等人都是徒手，確實三人都在現場。車子沒有
    發動，是停在原地，總共有一千公斤，約值一萬一千元。我發現時還沒有搬完，
    車子也沒有發動。我沒有注意他們當時有沒有帶手套」等語。被告所為核與被害
    人指述之情節相符，並有贓物認領收據一紙、現場照片六張附卷可稽。事證明確
    ，被告犯行堪予認定。
二、核被告丙○○與同案被告丁○○、甲○○結夥三人竊盜，所為係犯刑法第三百二
    十一條第一項第四款之結夥三人竊盜罪。被告陳珮平、與丁○○、甲○○間有犯
    意聯絡及行為分擔，均為共同正犯。被告丙○○前因肅清煙毒條例案件，於八十
    五年五月十日，經本院判處有期徒刑三年一月確定，於八十五年五月二十七日入
    監執行，雖經假釋，又因撤銷假釋，於八十八年六月二十三日又送監合併繼續執
    行殘刑，九十年二月十一日執行完畢，有臺灣臺中地方法院檢察署刑案資料查註
    紀錄表、及臺灣高等法院被告全國前案紀錄表各一份附卷可按，其於五年內再犯
    本件有期徒刑之罪，為累犯，應依法加重其刑。爰審酌被告犯罪之動機、手段、
    所生危害及犯後已將竊取之鋼筋返還被害人之犯後態度等一切情狀，量處如主文
    所示之刑，以示懲儆。
據上論斷，應依刑事訴訟法第二百九十九條第一項前段，刑法第二十八條第三百二
十一條第一項第四款第四十七條，判決如主文。
中      華      民      國    九十一    年    十一    月      十一    日
                                  台灣台中地方法院刑事第三庭
                                      法  官  黃  松  竹
右正本證明與原本無異。
如不服本判決，應於送達後十日內，向本院提出上訴狀，上訴於台灣高等法院台中分
院(須附繕本)。
                                      書記官
中      華      民      國    九十一    年      十一    月      十一    日
刑法第三百二十一條第一項犯竊盜罪而有左列情形之一者，處六月以上五年以下有
期徒刑︰
    四結夥三人以上而犯之者。
